ACORDAO-COMPLETO-2370571

ACÓRDÃO DE RELAÇÃO

ACÓRDÃO DE RELAÇÃO 8727/2019 ATA 31/2019 - PRIMEIRA CÂMARA

Acórdão 8727/2019-TCU-Primeira Câmara
Os Ministros do Tribunal de Contas da União ACORDAM, por unanimidade, de acordo com os pareceres emitidos nos autos:
com fundamento nos arts. 1º, inciso I, 16, inciso II, 18 e 23, inciso II, da Lei 8.443/1992, c/c os arts. 1º, inciso I, 143, inciso I, alínea "a", 208 e 214, inciso II, do Regimento Interno/TCU, em julgar regulares com ressalva as contas de Tarcísio Tomazoni, Javacidnei Cosme e Shalon Charles da Silva Gomes, dando-lhes quitação, porquanto lhes competia, de acordo com o Estatuto Social da CDRJ, a aprovação de contratos operacionais, utilização de infraestrutura portuária, serviços e facilidades, praticando preços que viabilizassem o aumento de receitas, ao aprovar e firmar a celebração do Contrato CDRJ 51/2017, com pontos de fragilidade e em desacordo com a legislação aplicável;
com fundamento nos arts. 1º, inciso I, 16, inciso I, 17 e 23, inciso I, da Lei 8.443/1992 c/c os arts. 1º, inciso I, 143, inciso I, alínea "a", 207 e 214, inciso I, do Regimento Interno/TCU, em julgar regulares as contas dos demais responsáveis, dando-lhes quitação plena;
dar ciência deste acórdão, juntamente com a instrução (peça 14) , à Companhia Docas do Rio de Janeiro (CDRJ) , ao Ministério da Infraestrutura (MInfra) e à Controladoria-Geral da União (CGU) e em adotar as medidas a seguir.
1. Processo TC-Processo 036.883/2018-2 (PRESTAÇÃO DE CONTAS - Exercício: 2017) 
	1.1. Responsáveis: Albert dos Santos de Oliveira (XXX.352.137-XX) ; Carlos Antonio Rocha de Barros (XXX.941.994-XX) ; Frederico Ribeiro Klein (XXX.950.577-XX) ; Helio Szmajser (XXX.615.367-XX) ; Hideraldo Luis Aragao Mouta (XXX.854.602-XX) ; Javacidnei Cosme (XXX.368.717-XX) ; Jose Alfredo de Albuquerque e Silva (XXX.498.600-XX) ; Júlio César Barbosa Melo (XXX.012.405-XX) ; Marcel Olivi Gonzaga Barbosa (XXX.448.701-XX) ; Milton Ferreira Tito (XXX.912.127-XX) ; Paulo Renato Bastos Rodrigues Marques (XXX.737.907-XX) ; Shalon Charles da Silva Gomes (XXX.363.387-XX) ; Tarcisio Tomazoni (XXX.528.639-XX) 
	1.2. Órgão/Entidade: Companhia Docas do Rio de Janeiro
	1.3. Relator: Ministro Bruno Dantas
	1.4. Representante do Ministério Público: Procuradora-Geral Cristina Machado da Costa e Silva
	1.5. Unidade Técnica: Secretaria de Fiscalização de Infraestrutura Portuária e Ferroviária (SeinfraPor) .
	1.6. Representação legal: não há.
	1.7. recomendar à Companhia Docas do Rio de Janeiro (CDRJ) que avalie a conveniência e a oportunidade quanto à elaboração de levantamentos e relatórios com frequência mínima semestral sobre a inadimplência da Companhia, acerca de itens como: a) posição consolidada da inadimplência decorrente de atividades operacionais (contratos de arrendamento, tarifas portuárias e outros próprios da operação portuária) , independentemente do exercício de faturamento; e b) discriminação analítica de todas as faturas não quitadas que compõem a posição consolidada levantada na alínea item “a”, indicando devedor, valor histórico, valor atualizado e sumário de todas as providências de recuperação de crédito adotadas pela companhia;
	1.8. recomendar à CDRJ que avalie a conveniência e a oportunidade quanto à elaboração de normativo interno sobre o controle da inadimplência dos contratos de arrendamento, acerca de itens como: a) estabelecimento de procedimentos de mapeamento e controle por contrato de arrendamento; b) estabelecimento de fluxos de providências, tais como notificação, cobrança administrativa, protesto e cobrança judicial; c) elaboração periódica de relatórios gerenciais para a alta administração da companhia; e d) estabelecimento de responsabilidades por área e consequências em caso de descumprimento das obrigações previstas na norma interna;
	1.9. autorizar a autuação de processo apartado às presentes contas para a realização de diligências junto à Antaq e a CDRJ com vistas a uma análise mais aprofundada da situação atual dos contratos de transição de arrendamentos portuários firmados pela CDRJ.

Primeira Câmara

Companhia Docas do Rio de Janeiro

Albert dos Santos de Oliveira (XXX.352.137-XX); Carlos Antonio Rocha de Barros (XXX.941.994-XX); Frederico Ribeiro Klein (XXX.950.577-XX); Helio Szmajser (XXX.615.367-XX); Hideraldo Luis Aragao Mouta (XXX.854.602-XX); Javacidnei Cosme (XXX.368.717-XX); Jose Alfredo de Albuquerque e Silva (XXX.498.600-XX); Júlio César Barbosa Melo (XXX.012.405-XX); Marcel Olivi Gonzaga Barbosa (XXX.448.701-XX); Milton Ferreira Tito (XXX.912.127-XX); Paulo Renato Bastos Rodrigues Marques (XXX.737.907-XX); Shalon Charles da Silva Gomes (XXX.363.387-XX); Tarcisio Tomazoni (XXX.528.639-XX)

BRUNO DANTAS

não há.

PRESTAÇÃO DE CONTAS (PC)

Secretaria de Fiscalização de Infraestrutura Portuária e Ferroviária (SeinfraPor).